【裁判字號】    90,判,1452
【裁判日期】    900817
【裁判案由】    綜合所得稅
【裁判全文】
最  高  行  政  法  院  判  決                    九十年度判字第一四五二號
    原      告  甲○○
    被      告  財政部高雄市國稅局
    代  表  人  鄭宗典
右當事人間因有關綜合所得稅事件，原告不服行政院中華民國八十八年十二月四日台八
十八訴字第四四一四五號再訴願決定，提起行政訴訟。本院判決如左：
    主  文
原告之訴駁回。
訴訟費用由原告負擔。
    事  實
緣原告八十五年度綜合所得稅結算申報，關於薪資所得及執行業務所得部分，不服被
告之初查核定，申經復查結果，除准予追減執行業務所得新台幣（下同）一六八、○
○○元外，其餘未准變更。原告仍未甘服，就薪資所得部分，提起訴願、再訴願，均
遭決定駁回，遂提起本訴，茲摘兩造訴辯意旨如次：
原告起訴意旨略謂：一、高雄縣選委會收入，係交通費，仍補貼車馬費之必要支出，
並非純所得之薪津。二、也就是交通費是補貼車馬費，並無收入，亦非所得，怎可課
所得稅。三、因納稅人錯誤多繳了稅都可退稅，原告誤報四五○○○元交通費（差旅
費），事後發現，請求復查，應准剔除，方符租稅公平原則。綜上所述，請求撤銷原
處分、訴願及再訴願決定等語。
被告答辯意旨略謂：(一)按凡公、教、軍、警、公私事業職工薪資及提供勞務者之所得
，為薪資所得，應併計個人綜合所得總額課徵個人綜合所得稅，該項所得之計算，以
在職務上或工作上取得之各種薪資收入為所得額；前項薪資包括薪金、俸給、工資、
津貼、歲費、金、紅利、各種補助費及按月或按年分期給付之退休金或養老金。但
為雇主之目的，執行職務而支領之差旅費、日支費及加班費不超過規定標準者，及依
第四條規定免稅之項目，不在此限，為行為時所得稅法第十三條及第十四條第一項第
三類所規定。(二)本件原告不服被告之初查核定，以其取自高雄縣選舉委員會（下稱高
雄縣選委會）之收入係交通費，乃補貼車馬費之必要支出，並非純所得之薪津，並無
收入，怎可課稅，請准予剔除等語，資為爭議。經查本件系爭高雄縣選委會支付薪資
五四、○○○元，原告係自行列報於八十五年度綜合所得稅「薪資所得」項下，且並
全額自薪資所得特別扣除額項扣除，此有原告八十五年度綜合所得稅結算申報書附卷
可稽，是被告按其申報認定，並無違誤；且原告八十五年度執行業務者收入歸戶清單
亦無該筆收入，並無重複核課之情事，茲原告於本訴訟復執前詞爭執，仍難認為有理
由，故請予駁回等語。
    理  由
按凡公、教、軍、警、公私事業職工薪資及提供勞務者之所得，為薪資所得，應併計
個人綜合所得總額課徵個人綜合所得稅，該項所得之計算，以在職務上或工作上取得
之各種薪資收入為所得額；前項薪資包括薪金、俸給、工資、津貼、歲費、金、紅
利、各種補助費及按月或按年分期給付之退休金或養老金。但為雇主之目的，執行職
務而支領之差旅費、日支費及加班費不超過規定標準者，及依第四條規定免稅之項目
，不在此限，為行為時所得稅法第十三條及第十四條第一項第三類所規定。本件原告
八十五年度綜合所得稅結算申報，關於薪資所得及執行業務所得部分，不服被告之初
查核定，申經復查結果，除准予追減執行業務所得新台幣（下同）一六八、○○○元
外，其餘未准變更。原告仍未甘服，就薪資所得部分，提起訴願、再訴願，遞遭決定
駁回，遂提起行政訴訟，其主張略謂：其取自高雄縣選舉委員會（以下簡稱高雄縣選
委會）之收入係交通費，乃補貼車馬費之必要支出，並非純所得之薪津；並無收入，
怎可課稅，請准予剔除云云。經查系爭高雄縣選委會支付薪資五四、○○○元，原告
係自行列報於八十五年度綜合所得稅「薪資所得」項下，且並全額自薪資所得特別扣
除額項扣除，此有原告八十五年度綜合所得稅結算申報書附卷可稽，是被告按其申報
認定，並無違誤；且原告八十五年度執行業務者收入歸戶清單亦無該筆收入，並無重
複核課之情事。從而，被告原處分就該薪資五四、○○○元部分，未予剔除，於法並
無不合，一再訴願決定遞予維持，亦無違誤。原告起訴意旨，復執前詞爭訟，仍難認
為有理由，應予駁回。
據上論結，本件原告之訴為無理由，爰依行政訴訟法施行法第二條、行政訴訟法第九
十八條第三項前段，判決如主文。
中    華    民    國      九十      年      八        月      十七      日
                    最 高 行 政 法 院  第 三 庭
                                審 判 長 法  官      曾  隆  興
                                         法  官      劉  鑫  楨
                                         法  官      徐  樹  海
                                         法  官      鄭  淑  貞
                                         法  官      林  家  惠
右  正  本  證  明  與  原  本  無  異
                                         法院書記官  王  福  瀛
中    華    民    國      九十      年      八        月      十七      日


司法院資訊處製作；財團法人民間司法改革基金會備份。
